【裁判字號】    88,自,775
【裁判日期】    890118
【裁判案由】    損害債權
【裁判全文】
臺灣臺北地方法院刑事判決                        八十八年度自字第七七五號
    自  訴  人  丁○○
                甲○○
                乙○○○
    代  理  人
    被      告  丙○○
                戊○○○
右列被告因損害債權案件，經自訴人提起自訴，本院判決如左：
    主      文
丙○○共同債務人於將受強制執行之際，意圖損害債權人之債權，而處分其財產，處
有期徒刑參月，如易科罰金以參佰元折算壹日。
戊○○○共同債務人於將受強制執行之際，意圖損害債權人之債權，而處分其財產，
處有期徒刑參月，如易科罰金以參佰元折算壹日。
    事      實
一、丙○○與戊○○○有親戚關係（丙○○先生王金山之姊姊即戊○○○），丙○○
    自民國（下同）七十九年起陸續有向戊○○○借款，迄八十六年十月止，尚有欠
    款未能償還（未償還款項、至多新台幣二、三百萬元）；丙○○前於八十五年間
    因所召集之互助會宣告倒會，於八十六年六月十一日，與互助會員丁○○、甲○○、乙○○○等人在台北市松山區調解委員會成立八十六年調字第一二三、一０
    六、一二一號調解，並分別經本院於八十六年七月二日、同年七月四日及同年八
    月十五日核定該調解書（調解書內容係丙○○自八十六年七月二十日起，每月二
    十日攤還新台幣二萬五千元聲請人，一期不還全部到期）；詎丙○○自成立調解
    ，於將受強制執行之際，為逃避其名下如附表所示財產被查封拍賣，竟與戊○○○共同基於意圖損害其他債權人之犯意聯絡，於八十六年十一月十四日，在丙○○仍照常使用如附表所示房地前提下，以低以市場行情價格，賣予戊○○○（於
    八十六年十一月十九日登記完畢），而丙○○將前開不動產過戶予戊○○○後，
    即未依調解書內容償還丁○○、甲○○、乙○○○欠款。
二、案經丁○○、甲○○、乙○○○提起自訴。
    理     由
一、訊據被告丙○○與戊○○○二人坦承附表所示之不動產於八十六年十一月十九日
    已登記在戊○○○名下，目前該不動產仍由丙○○使用；惟二人均矢口否認右揭
    損害債權犯行，丙○○辯稱：伊欠戊○○○五百萬元，以附表所示之不動產抵欠
    款，另之前以該不動產向銀行借款七百萬元，由戊○○○承受，即該不動產賣戊○○○價格為一千二百萬元云云；戊○○○辯稱：丙○○欠伊五百萬元，渠以附
    表所示不動產抵欠款，另丙○○之前以該不動產向銀行借款七百萬元，由伊承受
    ，即該不動產賣伊一千二百萬元云云。然查右揭事實，業據自訴人丁○○、甲○○、乙○○○等人於本院審理時指訴甚詳；第查被告丙○○與戊○○○二人借貸
    並無任何書面文件，而本院於八十九年一月四日審理時，將被告丙○○與戊○○○二人隔離訊問，被告二人就借貸金額陳述並非一致；本院綜核被告丙○○與戊○○○二人陳述，丙○○至多僅欠戊○○○新台幣二、三百萬元；再查被告二人
    均坦承附表所示之不動產，雖過戶予戊○○○名下，但目前該不動產仍由丙○○
    使用，更可證被告丙○○，以低以市場行情價格，將附表所示不動產賣予親戚戊○○○，以換取丙○○仍可使用附表不動產之利益。此外，又有本院核定台北市
    松山區調解委員會成立之八十六年調字第一二三、一０六、一二一號調解書及附
    表所示不動產謄本在卷可查。事證明確，被告二人所辯均屬卸責之詞，不足採信
    ，渠等損害債權之犯行均堪認定。
二、核被告丙○○所為，係犯刑法第三百五十六條之罪。另戊○○○雖非債務人，但
    渠與債務人丙○○相互間有犯意之聯絡及行為之分擔，共同實施犯罪，亦應依刑
    法第三十一條第一款，論以共同正犯，處刑法第三百五十六條之罪。爰審酌被告
    丙○○與戊○○○二人素行，犯罪之手段，被告丙○○將附表所示不動產過戶予
    戊○○○所生危害及渠等犯後之態度等一切情狀，分別量處如主文所示之刑，並
    均諭知易科罰金之折算標準，以示懲儆。
據上論斷，應依刑事訴訟法第三百四十三條、第二百九十九條一項前段，刑法第三百
五十六條、第四十一條、第三十一條第一項，罰金罰鍰提高標準條例第一條前段、第
二條，判決如主文。
中    華    民    國       八十九     年      一        月    十八      日
                                      台灣台北地方法院刑事第六庭
                                          法  官  梁耀鑌
右正本證明與原本無異
如不服本判決應於送達後十日內向本院提出上訴狀
                                          書記官  王崇宇
中    華    民    國       八十九     年      一        月    二十六    日
附錄本案論罪科刑法條全文
刑法第三百五十六條
  債務人於將受強制執行之際、意圖損害債權人之債權、而毀壞、處分或隱匿其財產
  者、處二年以下有期徒刑、拘役或五百元以下罰金。
附表
土地：台北市○○區○○段三四之三三地號（應有部分五分之一）
建物：台北市市○○道○段一九一號一樓（建號一六四二）
      主面積：七八．一六平方公尺
      附屬平台：一三．六二平方公尺


司法院資訊處製作；財團法人民間司法改革基金會備份。
